【裁判字號】    92,上訴,843
【裁判日期】    920326
【裁判案由】    違反著作權法
【裁判全文】
臺灣高等法院刑事判決                          九十二年度上訴字第八四三號
    上  訴  人  臺灣桃園地方法院檢察署檢察官
    被      告  甲○○
右上訴人因被告違反著作權法案件，不服臺灣桃園地方法院九十二年訴字第一０四號
，中華民國九十二年一月十三日第一審判決（起訴案號：臺灣桃園地方法院檢察署九
十一年桃偵字第六０一０號），提起上訴，本院判決如左：
    主  文
原判決撤銷，發回臺灣桃園地方法院。
    理  由
一、本件原判決認定：公訴意旨如附件起訴書之記載。並以被告住所設於台灣省彰化
    縣芳苑鄉五俊村上埤巷三號，有
    在台北縣蘆州市某不詳地點，包裝地在台中縣霧峰鄉○○路八十號，成品置放處
    在台中縣太平市○○路五二０之六號倉庫，案發後至起訴時止被告均未被羈押於
    桃園看守所內，共犯黃義中部份亦為公訴人移請台灣台中地方法院併案審理。因
    認對於被告並無管轄權，而諭知「本件管轄錯誤，移送於臺灣臺中地方法院」之
    判決，固非無見。
二、按案件由犯罪地或被告之住所、居所或所在地管轄，刑事訴訟法第五條第一項定
    有明文。所謂之犯罪地包含行為地及結果地。卷查，原審法院檢察署檢察官曾以
    偵辦九十年偵字第一八四一一號違反著作權法案件為由，聲請原審法院發給搜索
    票，由警於九十年十二月二十八日執行搜索被告位於臺中縣霧峰鄉○○路八十號
    旁之鐵皮屋，查扣得盜版音樂光碟片一批及封包機等機器，此觀九十一年聲搜字
    第二號案卷甚明。上訴意旨以：本件係因本署偵辦九十年偵字第一八四一一號，
    被告許嘉德、許維鑌、許泰毓及許智強等人於桃園縣境內散布盜版光碟片案件時
    ，據被告許嘉德自白犯罪後，並續供出遭查扣約十萬片之盜版光碟片均係由本件
    被告甲○○等自臺中提供，檢察官始指揮保二總隊員警循線赴臺中搜索查獲，被
    告許嘉德因此獲不起訴處分等情，觀之上開九十一年聲搜字第二號案卷資料，似
    非無據。起訴書並已載明販賣交付予購買之不特定人等事實，依此，則桃園縣境
    是否非屬本件被告散布盜版光碟之行為地及結果地，即不無研求之餘地。至共同
    被告黃義中部分係經檢察官以與起訴繫屬在先之前案，有裁判上一罪關係，移由
    台灣台中地方法院併案審理（見偵查第四○八八號卷第一○○頁），原判決據此
    為認定本件被告甲○○同無管轄權之理由，亦有未合。上訴意旨執以指摘原判決
    不當，為有理由，應予撤銷發回原審法院另為適法之判決。並不經言詞辯論為之
    。
據上論斷，應依刑事訴訟法第三百六十九條第一項但書、第三百七十二條，判決如主
文。
中      華      民      國    九十二    年      三      月    二十六    日
                              臺灣高等法院刑事第十庭
                                  審判長法  官  溫  耀  源
                                        法  官  邱  同  印
                                        法  官  吳      燦
右正本證明與原本無異。
如不服本判決，應於收受送達後十日內向本院提出上訴書狀，其未敘述上訴之理由者
並得於提起上訴後十日內向本院補提理由書（均須按他造當事人之人數附繕本）。
                                        書記官  陳  靜  姿
中      華      民      國    九十二    年      三      月    二十六    日


司法院資訊處製作；財團法人民間司法改革基金會備份。
